【裁判字號】    91,易,1562
【裁判日期】    920408
【裁判案由】    傷害
【裁判全文】
臺灣桃園地方法院刑事判決                        九十一年度易字第一五六二號
    公  訴  人  臺灣桃園地方法院檢察署檢察官
    被      告  甲○○
右列被告因傷害案件，經檢察官提起公訴（九十一年度偵字第九四三八號），本院判
決如左：
        主  文
甲○○傷害人之身體，處拘役參拾日，如易科罰金，以參佰元折算壹日。
        事  實
一、甲○○於民國九十一年二月十四日晚上六時三十分許，在桃園縣中壢市○○○路
    ○段三一二之二號二樓，其所經營之「觀天音樂茶坊」內，與鄰居乙○○因協調
    「觀天音樂茶坊」音響音量過大之事宜，雙方一言不合，發生爭執，甲○○竟基
    於傷害人身體之犯意，與乙○○發生拉扯，並以腳踢之，復持店內高腳椅丟擲乙
    ○○臀部，致乙○○受有左側臀部挫瘀傷、髖、大腿、小腿及踝之表淺損傷。
二、案經乙○○訴由桃園縣警察局中壢分局報請臺灣桃園地方法院檢察署檢察官偵查
    起訴。
        理  由
一、訊據被告甲○○固供承於右揭時、地與乙○○因「觀天音樂茶坊」音響音量過大
    發生爭執之事實不諱，惟矢口否認有前揭傷害犯行，辯稱：伊僅推乙○○一把，
    係乙○○撞到桌腳，復絆到高腳椅跌倒，伊並未持高腳椅丟擲乙○○云云。經查
    ：右揭事實，業經告訴人乙○○於警、偵訊及本院調查時證述綦詳（見台灣桃園
    地方法院檢察署九十一年度偵字第九四三八號偵查卷第五頁、第二十二頁背面、
    第二十三頁、第五十一頁、本院刑事卷九十一年九月二十七日訊問筆錄），核與
    證人即在場之社區警衛丙○○於警訊及本院審理時證述：被告一直推拉乙○○，
    並拿高腳椅要砸董某，但伊站在中間阻擋，沒有看到高腳椅有無砸到乙○○，當
    時沒有人跌倒等語大致相符（見同上偵查卷第三十一頁、本院刑事卷九十二年一
    月三十日訊問筆錄），此外並有診斷證明書二份、乙○○受傷之照片一張附卷可
    稽，是被告上開所辯，不足採信，本件事證明確，被告犯行，堪予認定。
二、核被告所為，係犯刑法第二百七十七條第一項之傷害罪。爰審酌被告之犯罪動機
    、目的、手段、被害人所受之傷害及犯罪後之態度等一切情狀，量處如主文所示
    之刑，並諭知易科罰金之折算標準。
據上論斷，應依刑事訴訟法第二百九十九條第一項前段、刑法第二百七十七條第一項
、第四十一條第一項前段，罰金罰鍰提高標準條例第一條前段、第二條，判決如主文
。
本案經檢察官陳志全到庭執行職務。
中      華      民      國    九十二    年      四      月      八      日
                                  臺灣桃園地方法院刑事第一庭
                                           法 官  黃梅淑
右正本證明與原本無異。
如不服本判決，應於判決送達後十日內向本院提出上訴狀( 應附繕本 )，上訴於
臺灣高等法院。
                                           書記官 孫立文
中        華        民        國   九十二   年   四   月    九    日
附論罪科刑依據之法條：
中華民國刑法第二百七十七條
 (普通傷害罪)
傷害人之身體或健康者，處三年以下有期徒刑、拘役或一千元以下罰金。
犯前項之罪因而致人於死者，處無期徒刑或七年以上有期徒刑；致重傷者
，處三年以上十年以下有期徒刑。


司法院資訊處製作；財團法人民間司法改革基金會備份。
